

## **A** Propos



### 

### Jordan Bultez

Développeur Web

Je suis un développeur Web spécialisé sur le framework Ruby On Rails depuis plus d'un an. Je réside à Valenciennes et j'ai 24 ans.

Au fil des mois, au travers des différentes tâches que j'ai eu à gérer, j'ai pu me perfectionner sur mes acquis et monter en compétences.

Si vous ne me voyez pas derrière mon écran à découvrir de nouveaux langages ou à apprendre le Swift, vous me trouverez certainement sur nos belles routes de campagnes en train de faire une balade à moto avec mes amis.

Mon but est simple, me perfectionner et offrir le meilleur de moi-même dans une société.

≛ Télécharger en PDF

## Compétences



Ruby On Rails

Git

HTML

CSS

JavaScript

## Expériences

#### Septembre 2016 - Aujourd'hui

Développeur Web chez R2S

Développement d'un CRM pour l'entreprise sous le Framework Ruby On Rails.

#### Janvier 2015 - Septembre 2015

Magasinier chez Oxylane

Réapprovisionnement de tous les secteurs de l'entrepôt.

#### évrier 2016 - Mai 2016

Développeur Web chez Cadulink

Développement d'une application hybride (application mobile) avec le framework Ionic.

#### Octobre 2014 - Janvier 2015

Magasinier chez Electro Dépôt

Réapprovisionnement de tous les secteurs du magasin, conseil client.

### **Formations**



Formation développeur web – PopSchool Valenciennes

Formation intensive pour devenir développeur web.

Formation certifiée par la grande école du numérique.



BTS Chimiste – Lycée de l'Escaut Valenciennes

Septembre 2011 - Juin 2013

Obtention d'un BTS Chimiste

# Projet Personnel



Ce projet est une reproduction du site de location Airbnb.

Dans cette application vous pouvez :

- Vous inscrire / connecter depuis votre compte Facebook
- Recevoir un email de confirmation de compte
   Ajouter une photo de profil
- Faire une demande de réinitialisation de mot de passe
- Créer une annonce
- Faire une demande de réservation
- Envoyer un message privé à un membre
- Evaluer une annonce si vous l'avez déjà réservé
  Voir les annonces qui sont aux alentours de l'annonce que vous consultez

Contactez moi